【裁判字號】    99,易,2261
【裁判日期】    991115
【裁判案由】    竊盜等
【裁判全文】
臺灣臺北地方法院刑事判決              99年度易字第2261號
公  訴  人  臺灣臺北地方法院檢察署檢察官
被      告  丁○○
上列被告因竊盜等案件，經檢察官提起公訴（99年度偵緝字第13
55號），被告於準備程序中先就被訴事實為有罪之陳述，經本院
告以簡式審判之旨，並聽取當事人之意見後，本院裁定行簡式審
判程序，判決如下：
    主  文
丁○○竊盜，累犯，處有期徒刑肆月；又意圖為自己不法之所有
，而侵占離本人所持有之物，處罰金新臺幣陸仟元，如易服勞役
，以新臺幣壹仟元折算壹日；又攜帶兇器，踰越牆垣竊盜，累犯
，處有期徒刑捌月，扣案之美工刀、十字起子、老虎鉗各壹支及
美工刀刀片壹盒均沒收。應執行有期徒刑拾月，罰金新臺幣陸仟
元，罰金如易服勞役，以新臺幣壹仟元折算壹日，扣案之美工刀
、十字起子、老虎鉗各壹支及美工刀刀片壹盒均沒收。
    事  實
一、丁○○前因竊盜案件，經臺灣雲林地方法院以95年度易字第
    276號判決判處有期徒刑9月確定，又因詐欺案件，經臺灣雲
    林地方法院以95年度虎簡字第456號判決判處有期徒刑3月確
    定，上揭2罪，經臺灣雲林地方法院以96年度聲字第45號裁
    定定應執行有期徒刑10月確定，於民國96年3月28日縮刑期
    滿執行完畢，復因竊盜案件，經本院以97年度易字第2004號
    判決判處有期徒刑10月確定，於98年10月31日縮刑期滿執行
    完畢。詎仍不知悔改，竟意圖為自己不法之所有，基於竊盜
    之犯意，先於99年3月1日凌晨2時許，在臺北市○○區○○
    路1段118號前，見乙○○停放該處車牌號碼CWV-072號普通
    重型機車鑰匙疏未拔下，即以該鑰匙啟動機車而竊取之，得
    手後供代步使用；復於99年3月3日，在臺北市○○區○○路
    2段64號之國立政治大學停車場內，拾獲甲○○遭竊之車牌
    號碼NLN-827號車牌1面後，竟意圖為自己不法之所有，易持
    有為所有予以侵占入己，並將前開機車原車牌拆卸後，棄置
    在臺北市文山區景美溪一帶，而改將車牌號碼NLN-827號車
    牌1面懸掛在該機車後方，以逃避查緝。繼於99年3月15日上
    午8時許，持客觀上足供為兇器之美工刀、十字起子、老虎
    鉗各1支及美工刀刀片1盒，自臺北市○○區○○街13號之道
    生幼稚園外，翻越圍牆進入該幼稚園（涉犯無故侵入建築物
    罪嫌部分，未據提出告訴）後，以前開工具竊取鋁門窗架1
    批、銅線3束及變電箱蓄電池4顆，得手後欲騎乘前開機車離
    開時，為警當場查獲，始悉上情。
二、案經乙○○、丙○○訴由臺北市政府警察局文山第一分局報
    請臺灣臺北地方法院檢察署檢察官偵查起訴。
    理  由
一、認定事實所憑之證據及理由：
  (一)上揭犯罪事實，業據被告丁○○於本院準備程序、審理時均
    供承不諱，核與證人即被害人甲○○、乙○○、丙○○於警
    詢、偵訊之證詞相符，此外復有贓物認領保管單3紙、贓物
    及現場相片11張在卷可佐，並有扣案之美工刀、十字起子、
    老虎鉗各1支及美工刀刀片1盒足資佐證，足認被告上開自白
    與事實相符，堪予採信。
  (二)綜上，本件事證明確，被告犯行已堪認定，自應依法論科。
二、論罪科刑之依據：
    按刑法第321條第1項第3款之攜帶兇器竊盜罪，係以行為人
    攜帶兇器竊盜為其加重條件，此所謂兇器，其種類並無限
    制，凡客觀上足對人之生命、身體、安全構成威脅，具有危
    險性之兇器均屬之，且祇須行竊時攜帶此種具有危險性之兇
    器為已足，並不以攜帶之初有行兇之意圖為必要（最高法院
    79年台上字第5253號判例意旨參照）。核被告所為，分別係
    犯刑法第320條第1項之竊盜罪、第321 條第1項第2款、第3
    款之攜帶兇器、踰越牆垣竊盜罪及第337 條之侵占離本人所
    持有之物。又按刑法第337條所謂離本人所持有之物，係指
    物之離其持有，非出於本人之意思，故除遺失物、漂流物外
    ，凡非基於持有人之意思而喪失其持有者，均屬之（最高法
    院50年臺上字第2031號判例意旨參照）。查上開車牌號碼NL
    N-827號車牌1面並非被害人甲○○遺失之物，而係遭竊後經
    人棄置於被告丁○○拾獲之地，換言之，即屬因遭竊，違背
    被害人丁○○本意而脫離其所持有之物，自非所謂之遺失物
    或漂流物，應評價為離本人所持有之物甚明。公訴意旨認被
    告係涉犯同條之侵占遺失物罪，容有誤會，惟因二者基本社
    會事實同一，應逕論以侵占離本人持有物罪，又因與檢察官
    起訴書所載論罪法條同一，是此部分即無庸變更起訴法條，
    併此敘明。再查，被告曾受上揭事實欄所載罪刑宣告及刑之
    執行完畢情形等情，有臺灣高等法院被告前案紀錄表附卷可
    參，其於有期徒刑執行完畢後5年內故意再犯本件竊盜、加
    重竊盜之有期徒刑以上刑之2罪，均應依刑法第47條第1項之
    規定，論以累犯，並加重其刑。被告所犯上開3罪間，犯意
    各別，行為互異，應分論併罰。爰審酌被告正值青壯之年，
    不思以正當方式獲取報酬，任意行竊、侵占離本人所持有之
    物，不尊重他人財產，影響人民安寧生活及財產安全甚鉅，
    並犯後坦承犯行，態度尚佳，贓物已經被害人領回等一切情
    狀，分別量處如主文所示之刑，並就罰金部分，依刑法第42
    條第3項前段規定諭知易服勞役之折算標準。及定應執行之
    刑暨諭知易服勞役之折算標準。扣案之美工刀、十字起子、
    老虎鉗各1支及美工刀刀片1盒，均為被告所有，業據被告於
    審理時供承在卷，為供竊盜犯罪所用之物，應依刑法第38條
    第1項第2款之規定為沒收之諭知。
據上論斷，應依刑事訴訟法第273條之1第1項、第299條第1項前
段，刑法第320條第1項、第321條第1項第2款、第3款、第337條
、第47條第1項、第42條第3項、第51條第5款、第38條第1項第2
款，刑法施行法第1條之1第1項、第2 項前段，判決如主文。
本案經檢察官陳國安到庭執行職務。
中    華    民    國    99    年    11    月    15    日
                  刑事第五庭    法  官  宣玉華
上正本證明與原本無異。
如不服本判決應於收受送達後10日內向本院提出上訴書狀，並應
敘述具體理由；其未敘述上訴理由者，應於上訴期間屆滿後20日
內向本院補提理由書（均須按他造當事人之人數附繕本）「切勿
逕送上級法院」。告訴人或被害人如對於本判決不服者，應具備
理由請求檢察官上訴，其上訴期間之計算係以檢察官收受判決正
本之日期為準。
                                書記官  宋德華
中    華    民    國    99    年    11    月    15    日
附錄：本案論罪科刑法條全文
中華民國刑法第320條
（普通竊盜罪、竊佔罪）
意圖為自己或第三人不法之所有，而竊取他人之動產者，為竊盜
罪，處5  年以下有期徒刑、拘役或 5 百元以下罰金。
意圖為自己或第三人不法之利益，而竊佔他人之不動產者，依前
項之規定處斷。
前二項之未遂犯罰之。
中華民國刑法第321條
（加重竊盜罪）
犯竊盜罪而有左列情形之一者，處 6 月以上、 5 年以下有期徒
刑：
一、於夜間侵入住宅或有人居住之建築物、船艦或隱匿其內而犯
    之者。
二、毀越門扇、牆垣或其他安全設備而犯之者。
三、攜帶兇器而犯之者。
四、結夥三人以上而犯之者。
五、乘火災、水災或其他災害之際而犯之者。
六、在車站或埠頭而犯之者。
前項之未遂犯罰之。
中華民國刑法第337條
（侵佔遺失物罪）
意圖為自己或第三人不法之所有，而侵佔遺失物、漂流物或其他
離本人所持有之物者，處5百元以下罰金（罰金部分，已依刑法
施行法第1條之1第1項、第2項前段規定，貨幣單位變更為新台幣
且金額提高為30倍）。

司法院資訊處製作；財團法人民間司法改革基金會備份。
